# 递延所得税资产

提问人：18626626703 时间：2018-03-11 10:30:57
请教一下各位，坏账准备形成的可抵扣暂时性差异的期末减去期初的变化额，一定等于本期利表中资产减值损失的数吗？

回答人：chenyiwei
不一定。你的逻辑是坏账准备的变动对应科目都是资产减值损失。但实际情况还包括坏账核销等情形，此时坏账准备的对应科目并不是资产减值损失，相应地该对应关系也不成立。

提问人：18626626703 时间：2018-03-12 16:53:38
啊，那我知道了，那坏账形成的可抵扣暂时性差异的期初和期末数是和坏账准备的期初，期末数是相等的，这个逻辑是对的吗？谢谢陈版

回答人：chenyiwei
条件是已就所有坏账准备均确认了递延所得税资产。